---
title: "R_SEQUOIA"
output: rmarkdown::html_vignette
vignette: >
  %\VignetteIndexEntry{R_SEQUOIA}
  %\VignetteEngine{knitr::rmarkdown}
  \usepackage[utf8]{inputenc}
---

```{r setup, include=FALSE}
knitr::opts_chunk$set(echo = TRUE)
```

## Objectifs

Création de script sous R accélérant la récupération de données cartographiques libres pour faciliter la
production d’une cartographie forestière ponctuelle sous Qgis.

Création de script d'outils simple dans le cadre de la cartographie forestière

## Fonctionnement
La fonction `SEQUOIA::SEQUOIA(T)` appelle les autres fonctions.

- Téléchargements de données
  - 1 Données INPN/INSEE
    - `INSEEtoRDATA` & `INSEEtoRDATA`
  - 2 Données IGN
    - `LOADfromIGN`
    
***
- Aide à la création d'une cartographie ponctuelle
  - 1 Conversion .html vers.xlsx
    - `HTMLtoXLSX`
  - 2 Création du PARCA
    - `XLSXtoPARCA`
  - 3 Création du fond vectoriel
    - `CAGEF` lance `OSMonPARCA`, `BDTOPOonPARCA`, `BDTOPO_HYDRO`, `BDTOPO_VEG`, `ETALAB`, `BD_PARCA`, `EDIGEO`
  - 4 Création UA
    - `PARCAtoUA`
  - 5 Conversion ROAD vers ROUTE
    - `ROADtoROUTE`
  - 6 Finalisation UA
    - `UAtoUA`
    - `UAtoSSPF`
    
***
- Outils cartographiques
  - MNT et courbes de niveau
    - `MNTonSHP`
  - Zonnage environnementaux
    - `INPNonPARCA`
  - Création d'une fiche climatologique
    - `CLIMonSHP` lance `IFNtoSHP`, `METEOFRANCEonSHP`, `BHbyDRIAS`
  - MH sur shapefile
    - `MHonSHP`
  - AAC sur shapefile
    - `AAConSHP`
  - Géologie sur shapefile
    - `GEOLonSHP`
  - BD Foret sur shapefile
    - `BDFORETonSHP`
    
Le détail des fonctions est donné sur R dans la rubrique d’aides.

## Processus Sequoia
1. Obtention d'une matrice Excel
   - Soit Automatiquement avec R par `HTMLtoXLSX`
   - Soit Manuellement en utilisant directement excel.
2. Création du parcellaire
   - Automatiquement avec R par `XLSXtoPARCA`
3. Création du fond vectoriel : OPTIONEL
   - Automatiquement avec R par `CAGEF`
4. Création de UA
   - Mannuellement sur Qgis vous devez corriger les erreurs topologiques avant !!!
   - Automatiquement avec R par `PARCAtoUA`
5. Conversion ROAD vers ROUTE : OPTIONEL
   - Automatiquement avec R par `ROADtoROUTE`
6. Finalisation de UA
   - Mannuellement sur Qgis vous découper et remplir UA
   - Automatiquement avec R par `UAtoUA` & `UAtoSSPF`

***

A l'étape 3, la création du fond vectoriel réclame pas mal de décision.

Pour aider :

```{r choix, echo=FALSE, results='asis', fig.width=10}
Choix = c("J’ai la IGN © BD TOPO® départementale",
          "Je n’ai pas la IGN © BD TOPO® départementale")
Limites_administratives = c("IGN © BD TOPO®", "OpenStreetMap")
Infrastructures = c("IGN © BD TOPO®", "OpenStreetMap")
Hydrologie = c("IGN © BD TOPO® départementale", "IGN © BD TOPO® métropole")
Végétation = c("Oui", "Non")

df <- data.frame(Choix, Limites_administratives, Infrastructures, Hydrologie, Végétation)

knitr::kable(df, caption = "", align = "l")
```

La IGN © BD TOPO® métropole est celle à télécharger à https://drive.google.com/file/d/17ln_TH416HzwNKS9m-HTFcmZ0E7B-d8s/view?usp=sharing


***

Amusez-vous bien !