```{r ini, include=FALSE, echo=FALSE, message=FALSE}
setwd("~/")
load("~/PREPA-FICHE.Rdata")
title <- paste0("FICHE CLIMATOLOGIQUE", paste0(" _ ",name))
```

---
title: "`r title`"
author: "Matthieu CHEVEREAU"
output:   
  prettydoc::html_pretty:
    theme: cayman
    highlight: github
---

```{r SEQUOIA, include=FALSE, echo=FALSE, message=FALSE}
  # Lancement des library
  if (!require("tcltk")) {install.packages("tcltk")}
  if (!require("sf")) {install.packages("sf")}
  if (!require("stringr")) {install.packages("stringr")}
  if (!require("dplyr")) {install.packages("dplyr")}
  if (!require("plotly")) {install.packages("plotly")}
  library("SEQUOIA")
  vers <- packageVersion("SEQUOIA")

  # Lecture du fichier .shp
  SHP <- st_read(shp, options = "ENCODING=UTF-8", quiet=T, agr='constant')

  # Téléchargement des données IFN
  RFN_sf_polygon <- SEQUOIA::IFNtoSHP('RFN')
  SER_sf_polygon <- SEQUOIA::IFNtoSHP('SER')
    
  METEOFRANCE_df <- METEOFRANCEonSHP(shp)
    
  # Détermination de la SER & de la RFN
  JOIN <- function(a, b, t){
    a <- st_transform(a, st_crs(b))       # Changement de système de coordonnées
    a[t] <- t                             # Création d'un champs spécial
    if(t=="SER"){n <- c(2,3)} else {n <- c(6,7)}
    df <- unique(as.data.frame(st_join(a[t], b))[,n]) # Union par attribut
    names(df) <- c(paste0(t,"_CODE"),paste0(t,"_NOM"))# Changement des intitulés de colonnes
    return(df)
  }

  SER_df <- JOIN(SHP, SER_sf_polygon, "SER")
  RFN_df <- JOIN(SHP, RFN_sf_polygon, "RFN")
  assign("SER_df", SER_df, envir=globalenv())
  assign("RFN_df", RFN_df, envir=globalenv())
  
```

Cette fiche fait synthèse des éléments climatologiques disponibles pour la propriété.

# 1. Localisation

```{r Localisation, echo=FALSE}
  SER_CODE <- SER_df[1,1]   
  SER_NOM  <- SER_df[1,2]
  RFN_CODE <- RFN_df[1,1]
  RFN_NOM  <- RFN_df[1,2]
    
  url      <- "https://inventaire-forestier.ign.fr/IMG/pdf/"
  ser      <- paste0(str_sub(as.character(SER_df[1,1]),1,1), "_",str_sub(as.character(SER_df[1,1]),2,3))
  SER_LIEN <- paste0(url, ser, ".pdf")
  
```

La propriété est située dans la sylvoécorégion `r SER_NOM` correspondante à l'ancienne région forestière `r RFN_NOM`.\
**Sylvoécorégion** : `r SER_CODE` - `r SER_NOM`\
**Région forestière** : `r RFN_CODE` - `r RFN_NOM`

Vous trouverez plus d'information sur la sylvoécorégion `r SER_CODE` en consultant la [fiche IFN de la SER](`r SER_LIEN`).

# 2. Les normales climatiques de Météo-France

Les normales climatiques nous sont fournies par la station Météo-France la plus proche de la propriété. Il s'agit de la station de `r MF_STATION` située à `r MF_DISTANCE` km à une altitude de `r MF_ALTITUDE` m.\
Les informations ci-dessous correspondantes aux normales et records disponibles pour cette station. `r MF_STAT`

```{r MF_text1, echo=FALSE, results='asis', fig.width=10}
 
 if (MF_DISTANCE>=10){
    cat("Attention: la distance de cette station est supérieure à 10km. Les biais peuvent être importants et nous vous invitons à rechercher des informations plus locales soit en utilisant les données AURELHY, soit en utilisant des stations amateurs. Vous pouvez à ce titre utiliser le site ")
    cat("<a href='", "https://www.infoclimat.fr/climatologie/", "'>", "infoclimat", "</a>")
    cat("\n\n")
  }

```

```{r plotly, echo=FALSE, results='asis', fig.width=10}
graph_ombro_simple <- function(data, p){
  max <- plyr::round_any(max(data$P),10)
  plot <- plotly::plot_ly(data) %>%
  add_trace(x = ~month, y = ~P, 
            type = 'bar', 
            name = 'Précipitation',
            marker = list(color = '#C9EFF9'),
            hoverinfo = "text",
            text = ~paste(P, ' mm')) %>%
  add_trace(x = ~month, 
            y = ~Tm, 
            type = 'scatter', 
            mode = 'lines+markers', 
            name = 'Température', 
            yaxis = 'y2',
            line = list(color = 'rgb(205, 12, 24)'),
            hoverinfo = "text",
            text = ~paste(Tm, '°C')) %>%
  layout(title = 'Diagramme ombrothermique',
          xaxis = list(title = "", 
                       ticktext = list("Jan.", "Fev.", "Mars", "Avril", "Mai", "Juin",
                                          "Jui.", "Aout", "Sep", "Oct.", "Nov.", "Dec."),
                       tickvals = list(1, 2, 3, 4, 5, 6, 7, 8, 9, 10, 11, 12)),
          yaxis = list(autotick = T, side = "left", title = 'Précipitation (mm)', showgrid = FALSE, zeroline = FALSE, range=c(0,max)),
          yaxis2 = list(autotick = T, side = "right", overlaying = "y", title = 'Température (°C)', showgrid = FALSE, zeroline = FALSE,
                        range=c(0,max/2)))
  if (isTRUE(p)){return(plot)}
}

graph_etp <- function(data, P, ETP, p, title){
  plot <- plotly::plot_ly(data, x = ~Mois, y = ~P, type = 'bar', name = 'Précipitation', marker = list(color = '#C9EFF9')) %>%
  add_trace(y = ~ETP, name = 'ETP', marker = list(color = '#FFF2CC')) %>%
  add_trace(y = ~P-ETP, name = 'P-ETP', marker = list(color = case_when(P-ETP>0~'#00B050',
                                                                        P-ETP<=0~'#FF0000'))) %>%
  layout(title = title,
         xaxis = list(title = "", 
                      ticktext = list("Jan.", "Fev.", "Mars", "Avril", 
                                      "Mai", "Juin","Jui.", "Aout", "Sep", "Oct.", "Nov.", "Dec."),
                      tickvals = list(1, 2, 3, 4, 5, 6, 7, 8, 9, 10, 11, 12)),
         yaxis = list(title = "Lame d'eau (mm)"), barmode = 'group')
  if (isTRUE(p)){return(plot)}
}

```

```{r MF_text2, echo=FALSE, results='asis', fig.width=10}
MOIS <- c("SOURCE", colnames(METEOFRANCE_df)[3:15])

for (i in 1:nrow(METEOFRANCE_df)){
  if (!is.na(METEOFRANCE_df[i,15])) {
    if (i %in% c(3:5, 8:13, 16, 22:23, 27:28, 29:33)){
      if(is.na(METEOFRANCE_df[i,2])){
        df <- METEOFRANCE_df[i,2:15]
        colnames(df) <- MOIS
        rownames(df) <- NULL
        df[1,1]<-as.character(MF_STATION)
        print(knitr::kable(df, caption = METEOFRANCE_df[i,1], align = "l"))
        cat("\n")
      } else {
        if(METEOFRANCE_df[i,2]!='Données non disponibles'){
          df <- METEOFRANCE_df[i,2:15]
          colnames(df) <- MOIS
          rownames(df) <- NULL
          df[1,1]<-as.character(MF_STATION)
          print(knitr::kable(df, caption = METEOFRANCE_df[i,1], align = "l"))
          cat("\n")
        }
      }
    }
  }
}

data1 <- data.table::transpose(METEOFRANCE_df[,c(1, 3:15)])
colnames(data1) <- data1[1,]
rownames(data1) <- colnames(METEOFRANCE_df[,c(1, 3:15)])
data1<-data1[-c(1,14),]

data2 <- data1[,c(5,4,3,16)] ; colnames(data2) <- c("Tn", "Tm", "Tx", "P")
serie <- data2 %>%
    mutate(year = 8110, month=rownames(data2), Tn=as.numeric(Tn),Tm=as.numeric(Tm), Tx=as.numeric(Tx), P=as.numeric(P)) %>%
    select(year, month, Tn, Tm, Tx, P)
data4 <- SEQUOIA::THORNTHWAITE(serie, MF_LATITUDE)%>%
    mutate(Bilan=Surplus-Deficit) ; colnames(data4) <- c("Annee", "Mois", "P", "ETP", "RU", "P_ETP", "Deficit", "Surplus", "Bilan")

p=T
graph_ombro_simple(serie,p)
graph_etp(data4, data4$P, data4$ETP, p, "Bilan hydrique sur les données normales Météo-France")
p=F

assign("METEOFRANCE_ombro", serie, envir=globalenv())
assign("METEOFRANCE_etp", data4, envir=globalenv())
    
```
Le bilan hydrique ci-dessus a été établi par SEQUOIA sur la base de la formule de THORNTHWAITE. Ces données sont à utiliser avec prudence. Nous vous conseillons d'utiliser préférentiellement le bilan hydrique H0 de Drias.

Les statistiques climatiques normales reflètent le climat et les conditions de croissances qu’a connu la propriété par le passé. Avec le changement climatique, ces conditions sont amenées à évoluer : les normales d’hier ne reflèteront pas le climat de demain ; c’est pourquoi une analyse complémentaire s’impose.

```{r Aurelhy_text1, echo=FALSE, results='asis', fig.width=10}
  if(Rdata!=""){
    cat("# 2. Les normale climatiques d'AURELHY\n\n")
    cat("Les données climatiques Aurelhy [© Météo-France, 2001] ont été obtenues à partir de jeux de données ponctuelles des stations Météo-France qui ont été spatialisées en utilisant des modèles statistiques élaborés à l’aide de variables topographiques.\n\n",
"Les informations ci-dessous correspondantes aux normales déterminés par le modèle Aurelhy sur une étendue de 2,5 km autour de la forêt pour la période 1981-2010.\n\n")
  if (MF_DISTANCE>=10){
    cat("La station Météo-France étant situées à plus de 10km, nous vous conseillons d'utiliser les informations qui suivent en remplacement des données de la rubrique précédente.\n\n")
  }
}
```

```{r Aurelhy_calcul, include=F}
if(Rdata!=""){
  AURELHY_df <- AURELHYonSHP(shp, Rdata)
  assign("AURELHY_df", AURELHY_df, envir=globalenv())
}
```

```{r Aurelhy_text2, echo=FALSE, results='asis', fig.width=10}
if(Rdata!=""){
  df <- data.table::transpose(AURELHY_df) ; rownames(df) <-colnames(AURELHY_df) ; colnames(df)<- AURELHY_df[,1]
  df <- df[-1,]
  df$Annee <- as.numeric(1.1)
  df[1,1:12]<- round(df[1,1:12])
  df[1,13] <- round(sum(df[1,1:12]))
  
  df[2,1:12]<- round(df[2,1:12],1)
  df[2,13] <- round(mean(unlist(df[2,1:12])),1)
  
  df[3,1:12]<- round(df[3,1:12],1)
  df[3,13] <- round(mean(unlist(df[3,1:12])),1)
  
  df[4,1:12]<- round(df[4,1:12],1)
  df[4,13] <- round(mean(unlist(df[4,1:12])),1)
  
  df[5,1:12]<- round(df[5,1:12])
  df[5,13] <- round(sum(df[5,1:12]))
  
  df <- cbind(SOURCE="AURELHY", df)
  colnames(df) <- MOIS
  rownames(df) <- NULL
  AU_Pm <- df[1,]
  AU_Tn <- df[2,]
  AU_Tm <- df[3,]
  AU_Tx <- df[4,]
  AU_Ge <- df[5,]
  
  print(knitr::kable(AU_Tx, caption = "Température maximale (Moyenne en °C)", align = "l", row.names = FALSE))
  cat("\n")
  print(knitr::kable(AU_Tm, caption = "Température moyenne (Moyenne en °C)", align = "l", row.names = FALSE))
  cat("\n")
  print(knitr::kable(AU_Tn, caption = "Température minimale (Moyenne en °C)", align = "l", row.names = FALSE))
  cat("\n")
  print(knitr::kable(AU_Pm, caption = "Précipitations : Hauteur moyenne mensuelle (mm)", align = "l", row.names = F))
  cat("\n")
  print(knitr::kable(AU_Ge, caption = "Nombre moyen de jours de gel (nbr/mois)", align = "l", row.names = FALSE))
  cat("\n")
  
  serie <- AURELHY_df %>%
    mutate(year = 8110) %>%
  select(year, month, Tn, Tm, Tx, P)
  data2 <- SEQUOIA:::THORNTHWAITE(serie, MF_LATITUDE) %>%
    mutate(Bilan=Surplus-Deficit) ; colnames(data2) <- c("Annee", "Mois", "P", "ETP", "RU", "P_ETP", "Deficit", "Surplus", "Bilan")
  
  assign("AURELHY_ombro", serie, envir=globalenv())
  assign("AURELHY_etp", data2, envir=globalenv())
}
p=T
```

```{r Aurelhy_figure, echo=FALSE, results='asis', fig.width=10}

if(Rdata!=""){graph_ombro_simple(serie,p)}
p=T

```
```{r Aurelhy_figure2, echo=FALSE, results='asis', fig.width=10}

if(Rdata!=""){graph_etp(data2, data2$P, data2$ETP, p, "Bilan hydrique sur les données normales Aurelhy")}
p=F

```

```{r Aurelhy_text3, echo=FALSE, results='asis', fig.width=10}

if(Rdata!=""){
    cat(" Le bilan hydrique ci-dessus a été établi par SEQUOIA sur la base de la formule de THORNTHWAITE. Ces données sont à utiliser avec prudence. Nous vous conseillons d'utiliser préférentiellement le bilan hydrique H0 de Drias.\n\n",
        "Les statistiques climatiques normales reflètent le climat et les conditions de croissances qu’a connu la propriété par le passé. Avec le changement climatique, ces conditions sont amenées à évoluer : les normales d’hier ne reflèteront pas le climat de demain ; c’est pourquoi une analyse complémentaire s’impose. \n\n")
}

```

```{r drias_text1, echo=FALSE, results='asis', fig.width=10}

if(txt!=""){
  # BHbyDRIAS(txt, periode = "H3 Horizon lointain [2071-2100]")
  BHbyDRIAS(txt, periode = F)
  
  cat("# 3. Données futures \n\n")
  cat("<a href='", "http://www.drias-climat.fr/", "'>", "Drias-les futurs du climat", "</a> a pour vocation de mettre à disposition des projections climatiques régionalisées réalisées dans les laboratoires français de modélisation du climat. \n\n",
      "Les données climatologiques futures sont obtenues à partir de Drias-les futurs du climat. Elles ont été obtenues à partir de la simulation suivante:\n\n")
  cat("Scnénario : ", DRIAS_scenario, "\n\n","Modèle : ", DRIAS_modele, "\n\n")
  cat("Ces modèles ne préfigurent en rien de ce qui se passera réellement, mais ils fournissent, pour cette région, des éléments qu’il convient de prendre en considération.\n\n")
  
  tab_indice <- function(indice, data, ndec, sum){
      ind_brut  <- paste0("NOR", indice)
      ind_ecart <- paste0("A", indice)
      
      df <- data[,c(1,5,6,grep(ind_brut, colnames(data))[1],grep(ind_ecart, colnames(data))[1])] 
      colnames(df)<-c("Point","Période","Mois", "ind_brut", "ind_ecart")
      
      df <- df %>%
        mutate(H0=ind_brut-ind_ecart,
               H_=ind_brut,
               EC=ind_ecart) %>%
        filter(Période %in% DRIAS_horizon) 
      
      df2 <- df %>%
        group_by(Mois) %>% 
        summarize(H0 = round(mean(H0),ndec), 
                  H_ = round(mean(H_),ndec), 
                  EC = round(mean(EC),ndec))
      
      Mois <- "TOT"
      if (sum==1){
        H0 <- sum(unlist(df2[2]))
        H_ <- sum(unlist(df2[3]))
        EC <- sum(unlist(df2[4]))
      } else {
        H0 <- round(mean(unlist(df2[2])),ndec)
        H_ <- round(mean(unlist(df2[3])),ndec)
        EC <- round(mean(unlist(df2[4])),ndec)
      }

      
      df3 <- data.frame(Mois, H0, H_, EC)
      
      df2 <- rbind(df2, df3)
      return(df2)
  }
  
  cat("## 3.1. Indicateurs de températures \n\n")
  indices_brut <- c("TXAV", "TAV", "TNAV", "TRAV","TNCWD", "TXHWD", "TNFD", "SD", "TX35")
  indices_noms <- c("Température maximale journalière TX (°C) : moy. des temp. max. quotidienne [Σ(i=1→N) TXi/N]",
                    "Température moyenne journalière TM (°C) : moy. des temp. moy. quotidienne [Σ(i=1→N) TMi/N]",
                    "Température minimale journalière TN (°C) : moy. des temp. min. quotidienne [Σ(i=1→N) TNi/N]",
                    "Amplitude thermique journalière A (°C) : moy. des amp. quotidienne[Σ(i=1→N) (TXi-TNi)/N]",
                    "Nombre de jours d'une vague de froid (jour(s)) : [TNi≤TNRi-5°C sur 5 jours consécutif]",
                    "Nombre de jours d'une vague de chaleur (jour(s)) : [TXi≥TXRi+5°C sur 5 jours consécutif]",
                    "Nombre de jours de gel (jour(s)) : [TNi≤0°C]",
                    "Nombre de journées d'été (jour(s)) : [TXi>25°C]",
                    "Nombre de jours de fortes chaleur (jour(s)) : [TXi>35°C]")
  
  bilan_t <- as.data.frame(matrix(data = NA, nrow = 0, ncol = 4))
  colnames(bilan_t)<-c("Indice", "H0", "H_", "EC")
  
  for (i in 1:length(indices_brut)){
    indice_brut <- indices_brut[i]
    indice_nom <- indices_noms[i]
    if(i<=4){ndec=1; sum=0} else {ndec=0; sum=1}
    tab <- tab_indice(indice_brut, DRIAS_df, ndec, sum)
    recap <- tab[13,] %>%
      mutate(Indice = str_sub(indice_nom, 1, str_locate_all(indice_nom, ":")[[1]][1]-2)) %>%
      select(Indice, H0, H_, EC)
    bilan_t <- rbind(bilan_t, recap)
    tab2 <- cbind(SOURCE=c("H0",DRIAS_horizon,"EC"), data.table::transpose(tab[2:4])) ; colnames(tab2) <- MOIS
    print(knitr::kable(tab2, caption = indice_nom, align = "l", row.names = FALSE))
  }
  colnames(bilan_t)<-c("Indice", "H0 référence [1976-2005]", DRIAS_periode, "Ecarts")
  cat("Pour les indices de températures, nous obtenons la synthèse suivante: \n")
  print(knitr::kable(bilan_t, caption = "Récapitulatif de l'évolution des indicateurs de températures", align = "l", row.names = FALSE))
  
  
  cat("## 3.2. Indicateurs de précipitations \n\n")
  indices_brut <- c("RR", "RR1MM", "PN20MM", "PXCWD", "PXCDD")
  indices_noms <- c("Cumul de précipitation RRC (mm) : cumul des pré.[Σ(i=1→N) RRi]",
                    "Nombre de jours de pluie (jour(s)) : [Σ(i=1→N) RRi≥1mm]",
                    "Nombre de jours de fortes précipitations (jour(s)) : [Σ(i=1→N) RRi≥20mm]",
                    "Nombre max. de jours pluvieux consécutifs (jour(s)) : [max(nbr jrs consécutifs où RRi≥1mm)]",
                    "Période de sécheresse (jour(s)) : [max(nbr jrs consécutifs où RRi<1mm)]")
  
  bilan_p <- as.data.frame(matrix(data = NA, nrow = 0, ncol = 4))
  colnames(bilan_p)<-c("Indice", "H0", "H_", "EC")
  
  for (i in 1:length(indices_brut)){
    indice_brut <- indices_brut[i]
    indice_nom <- indices_noms[i]
    ndec=0; sum=1
    tab <- tab_indice(indice_brut, DRIAS_df, ndec, sum)
    recap <- tab[13,] %>%
      mutate(Indice = str_sub(indice_nom, 1, str_locate_all(indice_nom, ":")[[1]][1]-2)) %>%
      select(Indice, H0, H_, EC)
    bilan_p <- rbind(bilan_p, recap)
    tab2 <- cbind(SOURCE=c("H0",DRIAS_horizon,"EC"), data.table::transpose(tab[2:4])) ; colnames(tab2) <- MOIS
    print(knitr::kable(tab2, caption = indice_nom, align = "l", row.names = FALSE))
  }
  colnames(bilan_p)<-c("Indice", "H0 référence [1976-2005]", DRIAS_periode, "Ecarts")
  cat("Pour les indices de précipitations, nous obtenons la synthèse suivante: \n")
  print(knitr::kable(bilan_p, caption = "Récapitulatif de l'évolution des indicateurs de précipitations", align = "l", row.names = FALSE))
  
  cat("## 3.3. Diagramme ombrothermique \n\n")
  TAV <- tab_indice("TAV", DRIAS_df, 1, 0) %>%
    mutate(TMH0=H0, TMH_=H_)%>%
    select(Mois, TMH0, TMH_)
  RR <- tab_indice("RR", DRIAS_df, 0, 1) %>%
    mutate(PH0=H0, PH_=H_)%>%
    select(Mois, PH0, PH_)
  OMBRO <- cbind(TAV, RR)[-4][-13,]
  
  DRIAS_ombro <- OMBRO ; colnames(DRIAS_ombro) <- c("Mois", "TMH0", paste0("TM", DRIAS_horizon), "PH0", paste0("P", DRIAS_horizon))
  assign("DRIAS_ombro", DRIAS_ombro, envir=globalenv())
  assign("OMBRO", OMBRO, envir=globalenv())
}

```


```{r plotly 2, echo=FALSE, results='asis', fig.width=10}

graph_ombro_double <- function(OMBRO, p){
    max <- plyr::round_any(max(OMBRO$PH0),10)
    plot <- plotly::plot_ly(OMBRO) %>%
        add_trace(x = ~Mois, 
                  y = ~PH0, 
                  type = 'bar', 
                  name = 'Prep. 1976-2005',
                  marker = list(color = '#C9EFF9'),
                  hoverinfo = "text",
                  text = ~paste(PH0, ' mm')) %>%
        add_trace(x = ~Mois, 
                  y = ~PH_, 
                  type = 'bar', 
                  name = paste0('Prep. ',str_sub(DRIAS_periode, str_locate_all(DRIAS_periode, "20")[[1]][1], -2L)),
                  marker = list(color = '#4472C4'),
                  hoverinfo = "text",
                  text = ~paste(PH_, ' mm')) %>%
        add_trace(x = ~Mois, 
                  y = ~TMH0, 
                  type = 'scatter', 
                  mode = 'lines+markers', 
                  name = 'Temp. 1976-2005', 
                  yaxis = 'y2',
                  line = list(color = '#FF0000'),
                  marker = list(color = '#FF0000'),
                  hoverinfo = "text",
                  text = ~paste(TMH0, '°C')) %>%
        add_trace(x = ~Mois, 
                  y = ~TMH_, 
                  type = 'scatter', 
                  mode = 'lines+markers', 
                  name = paste0('Temp. ',str_sub(DRIAS_periode, str_locate_all(DRIAS_periode, "20")[[1]][1], -2L)), 
                  yaxis = 'y2',
                  line = list(color = '#C00000'),
                  marker = list(color = '#C00000'),
                  hoverinfo = "text",
                  text = ~paste(TMH_, '°C')) %>%
        layout(title = 'Diagramme ombrothermique',
               xaxis = list(title = "", 
                            ticktext = list("Jan.", "Fev.", "Mars", "Avril", "Mai", "Juin",
                                            "Jui.", "Aout", "Sep", "Oct.", "Nov.", "Dec."),
                            tickvals = list(1, 2, 3, 4, 5, 6, 7, 8, 9, 10, 11, 12)),
               yaxis = list(autotick = T, side = "left", title = 'Précipitation (mm)', 
                            showgrid = FALSE, zeroline = FALSE, range=c(0,max)),
               yaxis2 = list(autotick = T, side = "right", overlaying = "y", title = 'Température (°C)', 
                             showgrid = FALSE, zeroline = FALSE, range=c(0,max/2)))
  if (isTRUE(p)){return(plot)}
}
p=T

```

```{r Drias_figure, echo=FALSE, results='asis', fig.width=10}

if(txt!=""){graph_ombro_double(OMBRO,p)}
p=F

```

```{r drias_text2, echo=FALSE, results='asis', fig.width=10}

if(txt!=""){
  cat("## 3.4. Evapotranspiration potentielle \n\n")
  cat("Les précipitations qui conditionnent en grande partie les conditions de croissance sont à analyser en gardant à l’esprit les écarts mensuels, les quantités restantes après évapotranspiration (ETP), et la nature des sols. C’est pourquoi il peut être intéressant d'étudier le rapport P-ETP. \n\n", "L'ETP fourni par DRIAS est calculé à partir des variables météorologiques disponibles, à partir de la formule FAO avec un rayonnement estimé par la formule de Hargreaves. \n\n")
  ETPC <- tab_indice("ETPC", DRIAS_df, 1, 0) %>%
    mutate(ETPH0=H0, ETPH_=H_)%>%
    select(Mois, ETPH0, ETPH_)
  RR <- tab_indice("RR", DRIAS_df, 0, 1) %>%
    mutate(PH0=H0, PH_=H_)%>%
    select(Mois, PH0, PH_)
  ETP <- cbind(ETPC, RR)[-4][-13,]%>%
    mutate(PETPH0=PH0-ETPH0,
           PETPH_=PH_-ETPH_)
  
  DRIAS_etp <- ETP ; colnames(DRIAS_etp) <- c("Mois", "ETPH0", paste0("ETP", DRIAS_horizon), "PH0", paste0("P", DRIAS_horizon), 
                                              "PETPH0",  paste0("PETP", DRIAS_horizon))
  assign("DRIAS_etp", DRIAS_etp, envir=globalenv())
  assign("ETP", ETP, envir=globalenv())
}
p=T

```

```{r Drias_figure2, echo=FALSE, results='asis', fig.width=10}

if(txt!=""){graph_etp(ETP, ETP$PH0, ETP$ETPH0, p, "Bilan hydrique sur H0 Horizon référence [1975-2006]")}
p=T

```
```{r Drias_figure3, echo=FALSE, results='asis', fig.width=10}

if(txt!=""){graph_etp(ETP, ETP$PH_, ETP$ETPH_, p, paste0("Bilan hydrique sur ", DRIAS_periode))}
p=F

```

```{r drias_text3, echo=FALSE, results='asis', fig.width=10}
if(txt!=""){
  BH_H0 <- ETP %>% mutate(Mois=MOIS[2:13]) %>% filter(PETPH0<0)
  minH0 <- BH_H0 %>% filter(PETPH0 %in% min(BH_H0$PETPH0))
  cumulH0 <- sum(BH_H0[6])
  firstH0 <- BH_H0[1,1]
  lastH0 <- BH_H0[nrow(BH_H0),1]
  
  if (nrow(BH_H0)>0){
    cat("Sur la période H0 Horizon référence [1975-2006], les données recuillies montre un ratio P-ETP déficitaire de ", firstH0, " à ", lastH0, ". Le déficit le plus prononcé a lieu en ", minH0[1,1], "(", minH0[1,6], "mm). Le déficit cumulé atteint", cumulH0, "mm. Lors de ces déficit, la végétation s'alimente dans la réserve utile des sols. Si la réserve est bonne, le déficit peut être compensé. Si la réserve est limitée, le déficit hydrique sera marqué et peut entrainer des phénomènes de cavitation et des mortalités. \n\n")
  }
  
  BH_H_ <- ETP %>% mutate(Mois=MOIS[2:13]) %>% filter(PETPH_<0)
  minH_ <- BH_H_ %>% filter(PETPH_ %in% min(BH_H_$PETPH_))
  cumulH_ <- sum(BH_H_[7])
  firstH_ <- BH_H_[1,1]
  lastH_ <- BH_H_[nrow(BH_H_),1]
  
  if (nrow(BH_H_)>0){
    cat("Sur la période", DRIAS_periode, "les données recuillies montre un ratio P-ETP déficitaire de", firstH_, "à ", lastH_, ". Le déficit le plus prononcé a lieu en ", minH_[1,1], "(", minH_[1,7], "mm). Le déficit cumulé atteint", cumulH_, "mm. \n\n")
    if (nrow(BH_H_)-nrow(BH_H0)>=1){
     cat("L'observation montre que le déficit s'allonge dans le temps. ")
    }
    if (cumulH_<cumulH0){
     cat("L'observation montre également que le déficit s'aggrave sur cette durée.")
    }
  }
}

```

***

```{r, echo=FALSE}
cat("  \n\n")
```

* * *  

*Cette fiche a été générée automatiquement le `r format(Sys.time(), '%d %B %Y')` par R_SEQUOIA V. `r vers`*
